【裁判字號】    97,上,865
【裁判日期】    980309
【裁判案由】    確認非同一權利主體
【裁判全文】
臺灣高等法院民事裁定                   97年度上字第865號
上  訴  人  丙○○
            戊○○○
            甲○○
            丁○○
            乙○○○
            辛○○
            己○○
兼  共  同
訴訟代理人  庚○○
被  上訴人  壬○○
法定代理人  癸○○
訴訟代理人  李秋銘律師
            黃金亮律師
上列當事人間請求確認非同一權利主體事件，上訴人對於中華民
國97年8月15日臺灣宜蘭地方法院96年度訴字第49號第一審判決
提起上訴，並為訴之變更，本院裁定如下：
    主  文
上訴人應於收受本裁定正本柒日內，逕向本法院繳納裁判費新台
幣柒拾肆萬參仟參佰貳拾捌元，如未依限補繳，即裁定駁回其變
更之訴。
    理  由
一、按訴訟標的之價額，由法院核定；核定訴訟標的之價額，以
    起訴時之交易價額為準；無交易價額者，以原告就訴訟標的
    所有之利益為準。訴之變更或追加，其變更或追加後訴訟標
    的之價額超過原訴訟標的之價額者，就其超過部分補徵裁判
    費。向第二審或第三審法院上訴，依第77條之13及第77條之
    14規定，加徵裁判費十分之五。第二審為訴之變更、追加或
    依第54條規定起訴者，其裁判費之徵收，依前條規定，並準
    用前開規定徵收之。民事訴訟法第77條之1、第77條之15第3
    項及第77條之16條第2項分別定有明文。
二、本件上訴人原係起訴確認被上訴人與坐落宜蘭縣三星鄉○○
    ○段70地號土地（以下稱系爭土地）登記所有權人福德祀非
    同一權利主體，嗣於本院主張福德祀性質上屬日據時代之神
    明會，系爭土地係由陳旺相等30人會員兼管理人，對神明會
    福德祀之祭祀及財產事務進行管理，其等兼具信徒及會員之
    資格，依內政部民國（下同）52年3月14日台內民字第10813
    5號函示意旨，可認福德祀之土地應由全體會員公同共有，
    其等分別繼承福德祀管理人之會員資格而為系爭土地共有人
    之一，自得依民法第821條前段規定起訴確認被上訴人非系
    爭土地之所有權人，乃變更聲明為：確認被上訴人非系爭土
    地之所有權人。茲系爭土地面積6,911平方公尺，以95年度
    公告土地現值7,999元/平方公尺計算，上訴人變更聲明後之
    訴訟標的價額為55,281,089元（6,911×7,999），應徵第二
    審裁費為747,828元，扣除上訴人已繳納4,500元，尚欠743,
    328元未據繳納，茲限於收受本裁定正本7日內，如數逕向本
    法院補繳，如未依限補繳，即裁定駁回其變更之訴，特此裁
    定。
中    華    民    國    98    年    3     月    9     日
                    民事第三庭
                        審判長法  官 林敬修
正本係照原本作成。
除對於訴訟標的價額核定之裁定得抗告外，餘不得抗告。抗告應
於收受送達後10日內向本院提出抗告狀，並應繳納抗告費新台幣
１千元。
中    華    民    國    98    年    3     月    9     日
                              書記官  殷丹妮


司法院資訊處製作；財團法人民間司法改革基金會備份。
